臺灣板橋地方法院刑事判決　　　　　　　96年度易字第1493號
聲　請　人　臺灣板橋地方法院檢察署檢察官
被　　　告　甲○○
上列被告因妨害公務案件，經檢察官聲請以簡易判決處刑（96年
度速偵字第430 號），本院認為不宜以簡易判決處刑（96年度簡
字第1542號），改依通常程序審理，被告為有罪之陳述，改行簡
式審判程序，判決如下：
    主  文
甲○○踰越安全設備竊盜，處有期徒刑柒月；又踰越安全設備竊
盜未遂，處有期徒刑肆月；應執行有期徒刑拾月。
    事  實
一、甲○○於民國93年間，因犯搶奪罪，經本院以94年度訴字第
    327 號判決判處有期徒刑1 年2 月確定（徒刑起算日期為94
    年6 月8 日，指揮書執畢日期為95年8 月7 日）；又於93年
    間因犯竊盜罪，經臺灣高等法院以94年度上易字第438 號判
    決判處有期徒刑10月確定（自95年8 月8 日起接續執行，指
    揮書執畢日期為96年6 月7 日），於95年8 月3 日假釋出監
    （縮刑期滿日為96年5 月18日）；詎其於假釋期間，竟猶不
    知戒慎，而為下列竊盜犯行：
(一)、於95年11月30日晚間11時許，行經臺北縣三重市○○街111
    巷39號1 樓，見乙○將女性內衣褲曬於前址後陽台（裝有鐵
    格窗及紗窗），即基於意圖為自己不法所有之竊盜犯意，持
    路邊拾得掃把伸入鐵格窗縫隙及紗窗破洞後，將內衣褲勾出
    而竊取得手後供己觀賞，旋將前開掃把丟棄不詳處所。
(二)、復於96年2 月12日晚間11時30分許，行經上址，見四下無人
    認有機可乘，竟另又基於意圖為自己不法所有之竊盜犯意，
    擬欲以相同手法竊取乙○所有懸掛在前址後陽台曬衣架上內
    衣褲，而持路邊拾得之掃把伸入乙○前址後陽台鐵格窗縫隙
    及紗窗破洞後，正勾取乙○內衣褲之際，即為乙○前址鄰居
    莊昆仲發現甲○○行徑有異，報警處理，甲○○遂當場為警
    查獲而竊盜未遂，甲○○並就前開一(一)所述之竊盜犯行於有
    偵查犯罪職權之公務員尚不知何人犯罪前，即在臺北縣政府
    警察局三重分局永福派出所內，向警員自首坦承而接受裁判
    。
二、案經乙○訴由臺北縣政府警察局三重分局報告臺灣板橋地方
    法院檢察署檢察官偵查後起訴。
    理  由
一、認定犯罪事實所憑之證據：
(一)、公訴人就被告本件2 次竊盜犯行之態樣，雖原於聲請簡易判
    決處刑書中記載，被告乃以掃把勾取之方式，竊取乙○所有
    懸掛於陽台曬衣架上之內衣褲，並認被告2 次竊行均係犯刑
    法第320 條第1 項之普通竊盜罪（第1 次為普通竊盜既遂、
    第2 次為普通竊盜未遂），然因乙○前址後陽台裝有鐵格窗
    及紗窗，有現場相片附於偵查卷可憑（見偵查卷第16至18頁
    ），現場目擊證人莊昆仲並於警詢證稱目擊被告將掃把伸入
    鐵格窗縫隙後勾取物品等語（見偵查卷第12頁），公訴人因
    於本院96年7 月9 日審理中，當庭更正被告本件犯行乃均持
    路邊拾得掃把伸入鐵格窗縫隙及紗窗破洞後之方式，而為本
    件竊行，並認被告所為均係犯刑法第321 條第1 項第2 款之
    加重竊盜罪嫌（第1 次為加重竊盜既遂、第2 次為加重竊盜
    未遂），本院將公訴人前開更正後之起訴事實及所犯法條告
    知被告，經其表示無意見後，即以此為審理範圍，先此敘明
    。
(二)、訊據被告對前開事實坦認在卷，核與告訴人乙○、現場目擊
    證人莊昆仲警詢證述情節相符，此外，並有現場相片數幀在
    卷可參，足認被告前開自白應與事實相符，可以採信，本件
    事證明確，被告犯行堪以認定。
二、應適用之法律、科刑審酌事由：
(一)、按以竹竿伸入窗竊取衣物，其竊盜之手段，已越進窗門，使
    他人窗門之安全之設備，失其防閑之效用，自應構成刑法第
    321 條第1 項第2 款之加重竊盜罪，最高法院著有33年上字
    第1504號、41年臺非字第38號判決意旨可供參照；是核被告
    如事實欄一(一)所為，係犯刑法第321 條第1 項第2 款之踰越
    安全設備竊盜既遂罪；其如事實欄一(二)所為，係犯刑法第32
    1 條第2 項、第1 項第2 款之踰越安全設備竊盜未遂罪，被
    告此部份已著手於竊盜行為之實行而不遂，爰依刑法第25條
    第2 項之規定，按既遂犯之刑減輕之。又被告為警查獲時，
    旋就前開如事實欄一(一)所述之竊盜犯行於有偵查犯罪職權之
    公務員尚不知何人犯罪前，即在臺北縣政府警察局三重分局
    永福派出所內，向警員自首坦承而接受裁判，符合自首規定
    ，就被告此部份竊盜犯行，爰依刑法第62條前段規定，減輕
    其刑。
(二)、茲審酌被告有如事實欄所載前科及刑之執行情形，有臺灣高
    等法院被告前案紀錄表在卷可參，顯見其素行不佳，詎猶於
    假釋期間為本件犯行，顯未知所戒慎，暨其犯罪之動機、目
    的、手段、被害人所受損害及被告犯後坦承犯行尚有悔意等
    一切情狀，就其前開所犯2 罪，分別量處如主文所示之刑，
    並定其應執行之刑，以示儆懲。
據上論斷，應依刑事訴訟法第452 條、第273 之1 第1 項、第29
9 條第1 項前段，刑法第321 條、第1 項第2 款、第2 項、第25
條、第51條第5 款、第62條前段，判決如主文。
本案經檢察官郭季青到庭執行職務。
中　　華　　民　　國　　96　　年　　7　　月　　13　　日
                  刑事第十九庭法  官  陳明偉
上正本證明與原本無異。
如不服本判決，應於判決送達後10日內，向本院提出上訴狀。
                              書記官  強梅芳
中　　華　　民　　國　　96　　年　　7 　　月　　13　　日
附錄本判決論罪科刑依據之法條：
中華民國刑法第321條
（加重竊盜罪）
犯竊盜罪而有左列情形之一者，處 6 月以上、 5 年以下有期徒
刑：
一  於夜間侵入住宅或有人居住之建築物、船艦或隱匿其內而犯
    之者。
二  毀越門扇、牆垣或其他安全設備而犯之者。
三  攜帶兇器而犯之者。
四  結夥三人以上而犯之者。
五  乘火災、水災或其他災害之際而犯之者。
六  在車站或埠頭而犯之者。
前項之未遂犯罰之。
